【裁判字號】    90,易,428
【裁判日期】    900430
【裁判案由】    能源管理法
【裁判全文】
臺灣臺北地方法院刑事判決                            九十年度易字第四二八號
    公  訴  人  臺灣臺北地方法院檢察署檢察官
    被      告  乙○○
    被      告  甲○○
右列被告等因違反能源管理法案件，經檢察官提起公訴（八十九年度偵字第二三七七
七號），本院判決如左：
    主  文
乙○○共同未經許可而經營中央主管機關指定之能源產品之銷售業務，科罰金新臺幣
貳拾萬元，如易服勞役，以新臺幣玖佰元即銀元佰元折算壹日。扣案之油槽壹座、
簡易加油機具壹臺、油槍壹支、日報表柒紙及新台幣伍仟元均沒收。
甲○○共同未經許可而經營中央主管機關指定之能源產品之銷售業務，科罰金新臺幣
拾萬元，如易服勞役，以新臺幣玖佰元即銀元佰元折算壹日。緩刑貳年。扣案之油
槽壹座、簡易加油機具壹臺、油槍壹支、日報表柒紙及新台幣伍仟元均沒收。
    事      實
一、乙○○與甲○○係父子，均明知汽油為中央主管機關經濟部公告指定之能源產品
    ，非經主管機關許可，不得經營該能源產品之銷售業務，竟未經許可，由乙○○
    先自民國八十九年十月初某日起，在臺北市○○路○段臨五十七號私設「富力」
    快速保養維修廠兼二十四小時加油站，並向自稱「小張」之不詳姓名年籍成年男
    子以每公升新台幣（下同）十二元三角購得汽油能源產品後，再以每公升十四元
    五角之代價販售予不特定之顧客，每日營業額約三萬多元，淨利約三、四千元，
    而被告甲○○則於同年十一月初某日起因祖母住院關係，與其父即被告乙○○基
    於共同經營之犯意聯絡，在前揭處所，共同經營汽油銷售業務。嗣於八十九年十
    一月八日十九時四十分許，在前揭處所，為警當場查獲甲○○正為董永川所駕駛
    之車號Ｇ七七六八號營業用小客車加注汽油，並扣得一萬四千公升汽油（業由中
    國石油股份有限公司價購處理）、乙○○所有之油槽一座、簡易加油機具一臺、
    油槍一支、日報表七紙及新台幣五千元。
二、案經臺北市政府警察局大安分局報請臺灣臺北地方法院檢察署檢察官偵查起訴。
    理      由
一、右揭事實業據被告乙○○、甲○○於警訊、偵查及本院審理中坦承不諱，經核與
    證人董永川於警訊中證述之情節相符，並有日報表七紙、宣傳單影本一紙、現場
    照片二十八張、汽油一萬四千公升、油槽一座、簡易加油機具一臺、油槍一支、
    新台幣五千元等物扣案足證，又扣案一萬四千公升汽油之油樣經中國石油股份有
    限公司（以下簡稱中油公司）油品行銷事業部臺北營業處檢測結果，為符合經濟
    部（八八）能第00000000號公告之能源產品認定基準表所列「汽油」項
    目第二款所定之規格，此有經濟部取締違法經營油品會報執行小組八十九年十二
    月二十八日（八九）經執字第八九一二一０四０號函暨檢驗報告、能源產品基準
    表附卷可稽，足徵被告乙○○、甲○○之自白與事實相符應堪採信，本件事證明
    確，其犯行堪以認定，應予依法論科。
二、按汽油業經經濟部以（八八）能第00000000號公告指定為能源產品，其
    銷售業務非經中央主管機關許可不得經營，能源管理法第六條第二項、第三項定
    有明文，查被告乙○○、甲○○未經許可，經營銷售汽油業務，核其所為，係犯
    能源管理法第二十條之一之未經許可銷售指定能源產品罪，其自八十九年十月初
    月間起至同年十一月八日被查獲止之銷售汽油行為，均包括於一個經營汽油銷售
    業務之範疇內，無連續犯之適用，併此敘明。又被告乙○○與甲○○二人具有犯
    意聯絡及行為分擔，為共同正犯。爰審酌被告乙○○前於八十四年間因違反建築
    法，經本院以八十四年度易字第一一七二號科處罰金一千五百元確定，並於八十
    四年五月二十六日繳交罰金執行完畢，被告甲○○素行良好並無前科記錄，此有
    臺灣高等法院檢察署刑案紀錄簡覆表在卷可稽，被告二人犯罪之動機、目的、經
    營汽油銷售業務之時間長短、所獲得利益之數額及犯後坦承一切態度良好已知所
    悔悟等一切情狀，分別量處主文所示之刑，並諭知易服勞役之折算標準。查被告
    甲○○未曾受有期徒刑以上刑之宣告已如前述，經此教訓應知警惕，當無再犯之
    虞，本院因認對被告甲○○所處之刑，以暫不執行為適當，爰併宣告緩刑二年，
    以啟自新。扣案之油槽一座、簡易加油機具一臺、油槍一支及日報表七紙為被告
    乙○○所有供犯罪所用之物，而扣案之新台幣五千元為被告乙○○因犯罪所得之
    物，業據被告乙○○供明在卷，爰依刑法第三十八條第一項第二款、第三款宣告
    沒收；至扣案一萬四千公升公升汽油，業已由中油公司價購，有八十九年十一月
    十日處理書一紙在卷足憑，爰不另依能源管理法第二十條之一後段規定併予宣告
    沒收，附此敘明。
據上論斷，應依刑事訴訟法第二百九十九條第一項，能源管理法第二十條之一，刑法
第十一條前段、第二十八條、第四十二條第二項、第三十八條第一項第二款、第三款
、第七十四條第一款，罰金罰鍰提高標準條例第二條，現行法規所定貨幣單位折算新
臺幣條例第二條判決如主文。
本案經檢察官葉惠燕到庭執行職務
中      華      民      國    九十      年      四      月    三十    日
                                  臺灣臺北地方法院刑事第五庭
                                      審判長法官  廖紋妤
                                            法官  劉方慈
                                            法官  李家慧
右正本證明與原本無異。
如不服本判決，應於判決送達後十日內向本院提出上訴狀 (應附繕本) 。
                                          書記官  黃秀琴
中      華      民      國      九十      年      四      月    三十    日
附錄本案論罪科刑法條全文：
能源管理法第二十條之一：
未經許可而經營中央主管機關指定之能源產品之輸入、輸出、生產、銷售業務者，處
一年以下有期徒刑、拘役或科或併科新台幣三十萬元以下罰金，並得沒收其輸入、輸
出、生產、銷售之產品。


司法院資訊處製作；財團法人民間司法改革基金會備份。
